【裁判字號】    98,訴,585
【裁判日期】    980623
【裁判案由】    搶奪等
【裁判全文】
臺灣臺南地方法院刑事判決               98年度訴字第585號
                                       98年度易字第664號
公  訴  人  臺灣臺南地方法院檢察署檢察官
被      告  丙○○
上列被告因搶奪等案件，經檢察官提起公訴（98年度偵字第4283
號、5181號，本院分案為98年度訴字第585號）及追加起訴（98
年度偵字第5833號，本院分案為98年度易字第664號），被告就
被訴事實均為有罪之陳述，本院就二案皆裁定改行簡式審判程序
，合併判決如下：
    主  文
丙○○所犯如附表編號壹、貳、拾肆所示之竊盜罪，均累犯，各
處如附表所示之刑；又犯如附表編號參至拾參所示之搶奪罪，均
累犯，各處如附表所示之刑；應執行有期徒刑肆年貳月。
    事實及理由
一、本件犯罪事實及證據，除下列事項予以更正，並補充臺南市
    警察局第三分局98年5月7日南市警三刑字第09843167660號
    函、財團法人奇美醫院98年5月12日奇醫院字第2393號函及
    二函所附資料外，餘均引用附件檢察官起訴書及追加起訴書
    之記載。
  (一)起訴書犯罪事實欄第1項第24至25行原記載「為警在健康路
    三段76號旁之檳榔攤逮獲」，應更正為「為警在健康路三段
    『276』號旁之檳榔攤逮獲」。
  (二)起訴書證據清單暨待證事實欄編號4之證據名稱及待證事實
    原記載「贓物認領保管單（癸○○具領之HM3-223號機車、
    寅○○具領之NIB-281號機車）2紙、證明附表編號1、2之犯
    罪事實」，應更正為「贓物認領保管單（寅○○具領之NIB-
    281號機車）1紙、證明附表編號2之犯罪事實」。
  (三)起訴書附表編號3之所得財物欄第4至5行原記載「郵局提款
    卡12張（郵局、成功鎮農會）」，應更正為「提款卡『2』
    張（郵局、成功鎮農會）」。
  (四)起訴書附表編號5之所得財物欄第2行原記載「地銀行及提款
    卡2張…」，應更正為「提款卡2張…」。
  (五)起訴書附表編號7之犯罪地點欄原記載「臺南市○○○○路
    一段157巷39號前」，應更正為「臺南市中西『區○○○路
    ○段157巷39號前」。
  (六)起訴書附表編號9之所得財物欄第2行原記載「款卡2張」，
    應更正為「『提』款卡2張」。
  (七)起訴書附表編號10之所得財物欄第6行原記載「駕照1張」，
    應更正為「『汽機車』駕照各1張」。
  (八)起訴書附表編號12之被害人欄原記載「卯○○」，應更正為
    「盧姿『嫺』」。
  (九)起訴書附表編號13之所得財物應補充「業務員保險證2張」
    。
  (十)追加起訴書犯罪事實欄第1項第5至6行原記載「未久將之丟
    棄在安平區○○○街142巷口後離去」，應更正為「未久將
    之丟棄在安平區○○○街142巷『38號前』後離去」。
  (十一)追加起訴書犯罪事實欄應補充「丙○○前曾因違反職役職責
    、違反職役職責、搶奪、毒品危害防制條例、脫逃等案件，
    分經國防部南部地方軍事法院93年度和審字第424號；臺灣
    臺南地方法院93年度訴字第466號、93年度易字第915號；臺
    灣高雄地方法院94年度訴字第4460號各判處有期徒刑10月、
    2年6月、10月、3月、6月確定，嗣經國防部南部地方軍事法
    院96年度聲減字第162號、臺灣臺南地方法院96年度聲減字
    第3032號，減刑為有期徒刑5月、1年3月、5月、1月又15 日
    、3月確定，復經臺灣高雄地方法院96年度聲減字第6387 號
    定其應執行刑為有期徒刑8月、1年7月，上開罪刑接續執行
    ，於97年2月12日縮刑期滿執行完畢」。
二、核被告丙○○所為，係各犯附表「罪名及刑度」欄所示之罪
    。被告所犯上開3次竊盜犯行與11次搶奪犯行間，犯意各別
    ，行為互殊，應分論併罰。被告有如起訴書及追加起訴書犯
    罪事實欄所補充之前科執行情形，有臺灣高等法院被告前案
    紀錄表1份在卷可稽。其前受有期徒刑之執行完畢後，5年內
    故意再犯本件有期徒刑以上之罪，均為累犯，應依刑法第47
    條第1項規定加重其刑。再其所犯本附表編號1、3、4、6至
    11、14所示犯行，係對於未發覺之罪自首而接受裁判，有臺
    南市警察局於民國98年3月20日之警詢筆錄在卷可稽，按刑
    法第62條所謂未發覺之罪，固非以有偵查犯罪權之機關或人
    員確知其人犯罪無誤為必要，而於對其發生嫌疑時，即得謂
    為已發覺；但此項對犯人之嫌疑，仍須有確切之根據得為合
    理之可疑者，始足當之，若單純主觀上之懷疑，要不得謂已
    發生嫌疑（最高法院72年度台上字第641號判決意旨參照）
    。本件，警方於搜索被告住處後，就扣得證物，得知被告持
    有寅○○（附表編號2）、庚○○（附表編號13）、盧姿嫺
    （附表編號12）之物品，而合理懷疑被告涉嫌其三人部分之
    犯罪；子○部分（附表編號5）則根據其報案失竊手機序號
    使用情形，已發現被告在案發後曾使用該手機，得有合理懷
    疑，其餘如附表編號1、3、4、6至11、14所示犯行，於偵查
    機關未有確切之根據，可以合理可疑係被告丙○○所為之前
    ，被告就各該犯行主動向偵查機關為坦承犯罪之陳述，並接
    受裁判，應合於自首之規定，爰依刑法第62條前段之規定，
    減輕其刑，並先加後減。爰審酌被告年輕力壯，不思奮力上
    進，且素行非佳，有多項前科紀錄，猶不知悔改，竟圖不勞
    而獲，隨意竊取他人機車，並公然於馬路搶奪被害人等財物
    ，嚴重危害社會治安及被害人等之人身或財物安全，惟念其
    係為了給付父親及叔叔2人之醫藥費始犯下本件犯行，有前
    揭臺南市警察局第三分局及奇美醫院回函所附資料在卷可參
    ，暨犯後坦承犯行、態度良好，其中附表編號1、3、4、6
    至11、14所示犯行並有上開自首情事，並參酌其犯罪所得財
    物價值之多寡等一切情狀，分別量處如附表其「罪名及刑度
    」欄之所示之刑，並定其應執行刑，以資懲儆。另按，被告
    於本件附表編號3至13之犯行均諭知不得易科罰金之有期徒
    刑，依釋字第144號解釋，就附表編號1、2、14部分，自毋
    庸為易科罰金標準之記載，併此敘明。
三、據上論斷，應依刑事訴訟法第273條之1第1項、第299條第1
    項前段、第310條之2、第454條第2項，刑法第320條第1項、
    第325條第1項、第47條第1項、第62條前段、第51條第5款
    判決如主文。
本案經檢察官壬○○到庭執行職務。
中    華    民    國    98    年    6    月    23    日
                  刑事第三庭    法  官  陳振謙
以上正本證明與原本無異。
如不服本判決應於收受本判決後10日內向本院提出上訴書狀，並
應敘述具體理由。其未敘述上訴理由者，應於上訴期間屆滿後20
日內向本院補提理由書狀（均須按他造當事人之人數附繕本）「
切勿逕送上級法院」。
                                書記官  黃雅雲
中    華    民    國    98    年    6    月    23    日
附表：
  ┌──┬──────┬──────┬───┬───────────┬─────────┐
  │編號│犯罪時間    │犯罪地點    │被害人│所得財物              │罪名及刑度        │
  ├──┼──────┼──────┼───┼───────────┼─────────┤
  │ 1  │98年2月2日上│臺南市○○路│      │車牌號碼HM3-223號重型 │犯竊盜罪，累犯，  │
  │    │午9時30分許 │一段700巷38 │癸○○│機車1輛               │處有期徒刑參月。  │
  │    │            │號前        │      │                      │                  │
  ├──┼──────┼──────┼───┼───────────┼─────────┤
  │ 2  │98年3月19日 │臺南市安平區│      │車牌號碼NIB-281號重型 │犯竊盜罪，累犯，  │
  │    │上午7時20分 │育平九街142 │寅○○│機車1輛               │處有期徒刑伍月。  │
  │    │許          │巷50號前騎樓│      │                      │                  │
  ├──┼──────┼──────┼───┼───────────┼─────────┤
  │ 3  │98年1月28日 │臺南市中西區│己○○│粉紅色橢圓形手提包1 只│犯搶奪罪，累犯，處│
  │    │晚間10時5分 │衛民街69號前│      │，內有消費卷10,000元、│有期徒捌月。      │
  │    │許          │            │      │健保卡4張、身分證2張、│                  │
  │    │            │            │      │中國信託信用卡1張、提 │                  │
  │    │            │            │      │款卡2張（郵局、成功鎮 │                  │
  │    │            │            │      │農會）、新光三越禮券  │                  │
  │    │            │            │      │4,500元、數位相機1台、│                  │
  │    │            │            │      │金項鍊1條及現金約3,500│                  │
  │    │            │            │      │元                    │                  │
  ├──┼──────┼──────┼───┼───────────┼─────────┤
  │ 4  │98年2月2日晚│臺南市安平區│丑○○│土黃色手提包1只，內有 │犯搶奪罪，累犯，處│
  │    │間7時50分許 │育平九街與育│      │現金34,000元、行動電話│有期徒捌月。      │
  │    │            │平九街192巷 │      │1支、身分證1張、駕照3 │                  │
  │    │            │巷口        │      │張、健保卡3張、玉山銀 │                  │
  │    │            │            │      │行及中國信託信用卡2張 │                  │
  │    │            │            │      │（玉山銀行、中國信託）│                  │
  │    │            │            │      │、郵局提款卡1張、咖啡 │                  │
  │    │            │            │      │色小皮包1個           │                  │
  ├──┼──────┼──────┼───┼───────────┼─────────┤
  │ 5  │98年2月8日晚│臺南市北區和│子  ○│手提包1只、大陸駕照、 │犯搶奪罪，累犯，處│
  │    │間10時40分許│緯路三段180 │      │提款卡2張（土地銀行、 │有期徒刑拾月。    │
  │    │            │巷巷口      │      │中國信託）、手機2支、 │                  │
  │    │            │            │      │手錶1只、鑽石項鍊1條、│                  │
  │    │            │            │      │戒指2只、鑽石耳環1對、│                  │
  │    │            │            │      │現金29,000元及人民幣  │                  │
  │    │            │            │      │3,500元               │                  │
  ├──┼──────┼──────┼───┼───────────┼─────────┤
  │ 6  │98年2月25日 │臺南市中西區│辛○○│背包1只、手機1支、茶葉│犯搶奪罪，累犯，處│
  │    │上午8時10分 │武聖路27巷5 │      │包1包、水果盒1盒、文件│有期徒捌月。      │
  │    │許          │弄1號前     │      │夾1只及眼鏡盒1個      │                  │
  ├──┼──────┼──────┼───┼───────────┼─────────┤
  │ 7  │98年2月25日 │臺南市中西區│戊○○│LV手提包1只、身分證1張│犯搶奪罪，累犯，處│
  │    │下午3時40分 │民生路一段  │      │、健保卡1張、自小客車 │有期徒捌月。      │
  │    │許          │157 巷39號前│      │駕照1張、、陳怡真台胞 │                  │
  │    │            │            │      │證1張、郵局提款卡1張、│                  │
  │    │            │            │      │信用卡2張（台北富邦銀 │                  │
  │    │            │            │      │行、永豐銀行）、行動電│                  │
  │    │            │            │      │話1支、現金約2,000元及│                  │
  │    │            │            │      │人民幣6,800元         │                  │
  ├──┼──────┼──────┼───┼───────────┼─────────┤
  │ 8  │98年3月5日上│臺南市安平區│乙○○│深咖啡色背包1只，內有 │犯搶奪罪，累犯，處│
  │    │午6時20分許 │安北路405號 │      │駕照、健保卡、公車月票│有期徒刑捌月。    │
  │    │            │前          │      │、已儲值3,915元之公車 │                  │
  │    │            │            │      │儲值卡、台灣企銀提款卡│                  │
  │    │            │            │      │各1張、手機1支、家中鑰│                  │
  │    │            │            │      │匙6支及現金約500元    │                  │
  ├──┼──────┼──────┼───┼───────────┼─────────┤
  │ 9  │98年3月5日上│臺南市中西區│丁○○│手提袋1只，內有紅色小 │犯搶奪罪，累犯，處│
  │    │午8時50分許 │和真街15號前│      │皮包1個，提款卡2張 (中│有期徒捌月。      │
  │    │            │            │      │國信託、郵局)、信用卡2│                  │
  │    │            │            │      │張（中國信託、台新銀行│                  │
  │    │            │            │      │）、身分證、駕照、行照│                  │
  │    │            │            │      │、餘額2,400元之I-CASH │                  │
  │    │            │            │      │儲值卡各1張、行動電話1│                  │
  │    │            │            │      │支、印章2枚、現金1,500│                  │
  │    │            │            │      │元。                  │                  │
  ├──┼──────┼──────┼───┼───────────┼─────────┤
  │ 10 │98年3月9日下│臺南市中西區│甲○○│LV咖啡色手提包1只，內 │犯搶奪罪，累犯，處│
  │    │午1時13分許 │正德街5號前 │      │有GUCCI綠色皮夾1只、本│有期徒捌月。      │
  │    │            │            │      │票1張（王書雯，面額220│                  │
  │    │            │            │      │萬元、票號CH0000000） │                  │
  │    │            │            │      │、身分證、健保卡各1張 │                  │
  │    │            │            │      │、駕照2張、信用卡3張（│                  │
  │    │            │            │      │台新銀行、第一銀行、台│                  │
  │    │            │            │      │北富邦銀行）、印章1枚 │                  │
  │    │            │            │      │、大眾銀行存摺1本及現 │                  │
  │    │            │            │      │金2,000元             │                  │
  ├──┼──────┼──────┼───┼───────────┼─────────┤
  │ 11 │98年3月9日晚│臺南市北區大│辰○○│咖灰色皮包1只，內有提 │犯搶奪罪，累犯，處│
  │    │間10時50分許│興街290巷9號│      │款卡（玉山銀行、郵局、│有期徒捌月。      │
  │    │            │前          │      │中和農會）共3張、信用 │                  │
  │    │            │            │      │卡（花旗銀行、永豐銀行│                  │
  │    │            │            │      │、萬泰銀行）共3張、身 │                  │
  │    │            │            │      │分證、健保卡、機車駕照│                  │
  │    │            │            │      │各1張、鑰匙1串、現金  │                  │
  │    │            │            │      │2,000元               │                  │
  ├──┼──────┼──────┼───┼───────────┼─────────┤
  │ 12 │98年3月19日 │臺南市安平區│盧姿嫺│BURBERY藍色格子手提袋1│犯搶奪罪，累犯，處│
  │    │上午8時15分 │建平十二街  │      │只，內有LV皮夾1只、行 │有期徒拾月。      │
  │    │            │148巷巷口   │      │動電話1支、信用卡1張、│                  │
  │    │            │            │      │提款卡1張、高雄銀行存 │                  │
  │    │            │            │      │摺1 本、印章1枚、身分 │                  │
  │    │            │            │      │證、駕照各1張、健保卡2│                  │
  │    │            │            │      │張、化妝包1只、零錢包1│                  │
  │    │            │            │      │只、鑰匙1串及現金約   │                  │
  │    │            │            │      │3,000元               │                  │
  ├──┼──────┼──────┼───┼───────────┼─────────┤
  │ 13 │98年3月19日 │臺南市中西區│庚○○│黑色公事包1只、支票2紙│犯搶奪罪，累犯，處│
  │    │上午8時30分 │民生路二段  │      │、行動電話2支、駕照2張│有期徒拾月。      │
  │    │            │339號前     │      │、身分證3張、健保卡1張│                  │
  │    │            │            │      │、信用卡（新光銀行、台│                  │
  │    │            │            │      │新銀行、匯豐銀行、）共│                  │
  │    │            │            │      │3張、提款卡（郵局、新 │                  │
  │    │            │            │      │光銀行）共2張、LV皮夾1│                  │
  │    │            │            │      │只、鑰匙1串及現金約   │                  │
  │    │            │            │      │35,000元、保險員業務證│                  │
  │    │            │            │      │2張                   │                  │
  ├──┼──────┼──────┼───┼───────────┼─────────┤
  │ 14 │98年3月19日 │臺南市安南區│何亭靜│車牌號碼190-CBS號重型 │犯竊盜罪，累犯，  │
  │    │上午6時10分 │府安路五段11│      │機車1輛               │處有期徒刑參月。  │
  │    │許          │巷77弄13號前│      │                      │                  │
  └──┴──────┴──────┴───┴───────────┴─────────┘
附錄本案論罪科刑法條全文
中華民國刑法第320條第1項
意圖為自己或第三人不法之所有，而竊取他人之動產者，為竊盜
罪，處5年以下有期徒刑、拘役或5百元以下罰金。
中華民國刑法第325條第1項
意圖為自己或第三人不法之所有，而搶奪他人之動產者，處6月
以上5年以下有期徒刑。


司法院資訊處製作；財團法人民間司法改革基金會備份。
